臺灣臺北地方法院刑事判決　　　　　　　100年度訴字第828號
公　訴　人　臺灣臺北地方法院檢察署檢察官
被　　　告　黃威智
辯　護　人　本院公設辯護人曾德榮
上列被告因毒品危害防制條例案件，經檢察官提起公訴（100年
度偵字第3408號），本院判決如下：
    主  文
黃威智持有第二級毒品純質淨重二十公克以上，處有期徒刑壹年
拾月。扣案如附表編號一所示之毒品均沒收銷燬之，如附表編號
二所示之物品均沒收之。
    事  實
一、黃威智明知安非他命、甲基安非他命、MDMA均係毒品危害防
    制條例所列管之第二級毒品，不得非法持有，竟仍於民國99
    年12月31日左右，在臺北市○○區○○街4巷16號居所內，
    自姓名年籍不詳、綽號「小賴」之友人處，取得如附表編號
    1 所示，內含第二級毒品安非他命、甲基安非他命、MDMA之
    藥錠，純質淨重超過20公克以上，而持有上開第二級毒品。
    嗣於100年1月25日15時30分許，為警搜索上址，當場查獲，
    並扣得如附表所示之物。
二、案經臺北市政府警察局中山分局報告臺灣臺北地方法院檢察
    署檢察官偵查起訴。
    理  由
一、上開犯罪事實，業據被告黃威智於警詢、偵查及本院審理時
    均坦承不諱。被告持有如附表編號1所示之安非他命、甲基
    安非他命、MDMA，並藏放在前揭居住處之衣櫥內而為警查獲
    之事實，亦有本院搜索票、臺北市政府警察局中山分局搜索
    扣押筆錄、扣押物品目錄表、扣案物品照片等在卷可稽（偵
    查卷第13至23頁）。扣案如附表編號1所示之物，經內政部
    警政署刑事警察局鑑定結果，檢出含安非他命、甲基安非他
    命、搖頭丸（MDMA）之第二級毒品成分，驗前純質總淨重約
    37.32公克，有內政部警政署刑事警察局100年6月15日刑鑑
    字第1000074212號鑑定書1紙附卷足憑（偵查卷第55至56頁
    ）。綜上事證，足認被告之任意性自白確與事實相符。從而
    本案事證明確，應依法論科。
二、論罪科刑部分：
(一)、按安非他命、甲基安非他命、MDMA係屬毒品危害防制條例第
    2條第2項第2款所規定之第二級毒品。被告持有前述毒品，
    且純質淨重已超過20公克，核其所為，係犯毒品危害防制條
    例第11條第4項之持有第二級毒品純質淨重20公克以上之罪
    。起訴書原以被告係觸犯毒品危害防制條例第5條第2、3項
    之意圖販賣而持有第二、三級毒品罪。但經到庭公訴檢察官
    變更起訴法條為同法第11條第4項之罪，並減縮起訴書所載
    意圖販賣而持有第三級毒品之事實（本院卷第17頁）。本院
    亦依刑事訴訟法第95條第1款告知當事人前述起訴法條變更
    及犯罪事實減縮之旨，使被告得行使訴訟上之攻擊、防禦權
    。故依檢察一體之原則，自應以經變更、減縮後之犯罪事實
    及所犯法條為公訴意旨，附此敘明。
(二)、爰審酌被告於100年3月間，曾因槍砲彈藥刀械管制條例案件
    ，經檢察官為緩起訴處分外，並無其他犯罪前科，有臺灣高
    等法院被告前案記錄表在卷可參。被告從事舞台燈光之職業
    ，家中有父親及兩個已成年之哥哥，未婚，無子女之家庭狀
    況，毒品之流通及持有，危害國人身心健康及社會秩序，已
    為國法所厲禁，被告明知此情，竟仍持有相當數量之第二級
    毒品，足見其觀念之偏差，守法觀念嚴重欠缺，應予非難。
    但被告事後於警詢、偵查及本院審理中均坦認持有上開毒品
    之犯行，犯後態度尚可，兼衡被告犯罪之動機、目的、手段
    等一切情狀，並參酌公訴人、被告、辯護人對科刑範圍之意
    見等，量處如主文所示之刑。
(三)、扣案如附表編號1所示之第二級毒品（驗餘總淨重86.54公克
    ，驗前純質總淨重37.32公克）為第二級毒品，有上開鑑定
    書附卷可稽；另前述含第二級毒品成分之藥錠中，部分同時
    含第三級毒品愷他命之成分，因混合無從析離，均應依毒品
    危害防制條例第18條第1項前段規定沒收銷燬之。附表編號2
    所示之包裝上開第二級毒品之塑膠袋10個，為被告所有供其
    犯罪所用之物，業據被告陳明在卷，應依刑法第38條第1項
    第2款之規定沒收之。
(四)、扣案如附表編號3所示之物品，經鑑驗結果並未驗出毒品成
    分，亦非違禁物，爰不為沒收之諭知。如附表編號4所示之
    物，係屬第三級毒品愷他命，且驗前總毛重16.2416公克（
    含包裝塑膠袋2個及標籤紙2張），有行政院衛生署食品藥物
    管理局100年2月14日檢驗報告書在卷可參（偵查卷第57頁）
    。與前述附表編號一所示含愷他命之成分，合計總毛重亦未
    達20公克，自應由查獲機關以行政處分之「沒入銷燬」程序
    處理，亦不為沒收之諭知。如附表編號5、6之電子磅秤、分
    裝袋，雖為被告所有，但係被告之前作為控制施用愷他命、
    分裝愷他命之用，與本案持有第二級毒品並無關聯性，已據
    被告供述詳細，又無證據足以證明係供本案犯罪所用之物，
    亦不為沒收之諭知，均附此敘明。
據上論斷，應依刑事訴訟法第299條第1項前段，毒品危害防制條
例第11條第4項、第18條第1項前段，刑法第11條前段、第38條第
1項第1款、第2款，判決如主文。
本案經檢察官劉承武到庭執行職務。
中    華    民    國   100    年    8     月    9     日
                  刑事第十庭審判長法  官  蔡坤湖
                                  法  官  姚念慈
                                  法  官  謝昀璉
以上正本證明與原本無異。
如不服本判決應於收受送達後10日內向本院提出上訴書狀，並應
敘述具體理由；其未敘述上訴理由者，應於上訴期間屆滿後20日
內向本院補提理由書（均須按他造當事人之人數附繕）「切勿逕
送上級法院」。
                                書記官  彭自青
中    華    民    國   100    年    8     月    9     日
附錄本案論罪科刑法條全文：
毒品危害防制條例第11條第4項
持有第二級毒品純質淨重二十公克以上者，處六月以上五年以下
有期徒刑 ，得併科新臺幣七十萬元以下罰金。
附表
┌──┬───────┬──────────┬─────┐
│編號│品          名│數               量 │備    註  │
├──┼───────┼──────────┼─────┤
│ 1  │安非他命、MDMA│驗餘總淨重86.54公克 │刑事警察局│
│    │甲基安非他命  │純質總淨重37.32公克 │鑑定書編號│
│    │（部分藥錠同時│編號13.之第二級毒品 │1.4.6.7.9-│
│    │含愷他命成分）│純度未達1%          │14        │
│    │              │                    │          │
├──┼───────┼──────────┼─────┤
│    │              │                    │包裝上揭毒│
│ 2  │塑膠袋        │10個                │品之用即編│
│    │              │                    │號1.4.6.7.│
│    │              │                    │9-14塑膠袋│
├──┼───────┼──────────┼─────┤
│    │              │                    │          │
│ 3  │非管制類物質  │                    │刑事警察局│
│    │（不含毒品或管│                    │鑑定書編號│
│    │制藥品成分）  │                    │2.3.5.8.  │
│    │              │                    │          │
├──┼───────┼──────────┼─────┤
│ 4  │電子磅秤      │1個                 │          │
├──┼───────┼──────────┼─────┤
│ 5  │塑膠分裝袋    │70個                │          │
├──┼───────┼──────────┼─────┤
│ 6  │愷他命        │2包                 │          │
│    │              │總毛重16.2416公克   │          │
└──┴───────┴──────────┴─────┘